臺灣板橋地方法院刑事判決　　　　　　　　　　　　　九十年度易字第三二七二號
　　公　訴　人　臺灣板橋地方法院檢察署檢察官
　　被　　　告　丙○○
右列被告因違反毒品危害防制條例案件，經檢察官提起公訴（九十年度毒偵字第三二
八號、九十年度偵字第一二三二八號），本院判決如左：
    主  文
丙○○施用第二級毒品，處有期徒刑伍月，如易科罰金，以參佰元折算壹日；又持有
第一級毒品，處有期徒刑肆月，如易科罰金，以參佰元折算壹日，應執行有期徒刑柒
月，如易科罰金，以參佰元折算壹日。
扣案之第一級毒品海洛因（淨重零點壹壹公克）沒收銷燬之；空夾鏈袋壹個沒收。
    事  實
一、丙○○前於民國八十二年六月間因違反麻醉藥品管理條例案件，經本院判處有期
    徒刑五月，於八十三年三月十四日易科罰金執行完畢（不構成累犯）。又於八十
    七年間因施用毒品案件，經本院以八十七年度毒聲字第三六三０號裁定令入戒治
    處施以強制戒治，於八十九年五月二十四日強制戒治期滿，由臺灣板橋地方法院
    檢察署檢察官於八十九年九月十三日以八十九年度戒毒偵字第六０三號為不起訴
    處分確定在案。仍不知悔改，復於九十年一月六日凌晨三、四時許，在台北縣五
    股鄉友人邱明興工廠內，施用第二級毒品安非他命一次。並自某不詳時間及地點
    起，非法持有第一級毒品海洛因（淨重零點一一公克，包裝重零點二０公克），
    嗣於九十年一月八日十八時十五分許，為警持搜索票在臺北縣新莊市○○路一一
    七號四樓查獲，並在上址房間內床頭櫃上扣得上開第一級毒品海洛因一小包及空
    夾鏈袋一個，而查知上情。
二、案經臺北市政府警察局中山分局報告臺灣板橋地方法院檢察署檢察官暨自動檢舉
    偵查起訴。
    理  由
一、訊據被告丙○○對其於右揭時、地施用第二級毒品安非他命之犯行，坦白承認，
    且被告為警查獲時採取之尿液經送檢驗結果，呈安非他命陽性反應，有台北市立
    療養院九十年四月十三日出具之煙毒尿液檢驗報告書一份附卷可稽，經臺灣板橋
    地方法院檢察署檢察官送請複驗，經以氣相層析質譜儀分析法確認，亦呈甲基安
    非他命陽性反應，此有法務部調查局九十年五月二十三日出具之檢驗通知書一份
    在卷可按，是被告自白其於上揭時地有施用第二級毒品安非他命之犯行，與事實
    相符，應堪採信。惟被告對於其持有第一級毒品海洛因之犯行，矢口否認，辯稱
    ：警察是在我弟弟睡的房間找到的，一位鄭姓朋友常去我家，我弟上班時，會把
    我弟房間借給他睡，海洛因是鄭姓朋友留下來的，鄭姓朋友綽號阿文，叫丁○○
    ，我沒有吸海洛因，也不知道海洛因是誰的，空夾鏈袋不知道是何人的云云。經
    查：
（一）被告於警訊及檢察官訊問時供稱：警方到我住處台北縣新莊市○○路一一七號
      四樓搜索時，當場在我房間查獲海洛因。是一名綽號阿文之男子於一個禮拜前
      ，到我住處時，留下來的，綽號阿文之男子因為要找我妹妹乙○○才會來；扣
      案的海洛因是阿文的等語；於本院審理時供稱：警訊及檢察官訊問中供稱，海
      洛因不是我的，是阿文一個禮拜前到我住處留下來的，是我妹妹告訴我的。丁○○在我被抓之前幾個月到過我家找我妹妹，我有看到等語（本院九十一年六
      月十二日筆錄），是被告就丁○○（綽號阿文）於何時到其住處一節，先供稱
      一週前，後改稱幾個月前，先後供述不一，是否可信，已非無疑。
（二）證人丁○○於本院審理時證稱：人家都叫我阿文。我沒有去過乙○○、丙○○
      住所，在她家查獲的海洛因，也不是我的。我八十九年十二月底就入監，不可
      能於九十年一月八日到她家。我也沒有給過她們海洛因，也沒有留過海洛因在
      她家。我不知道她們有無吸食海洛因，丙○○與我大哥鄭炫松有熟，我有跟她
      打過招呼，沒有與她們姊妹吸過毒。我與丙○○、乙○○都不熟，不可能去她
      家等語。又查證人丁○○於八十九年十二月三十一日入台灣台北看守所附設勒
      戒處所，於九十年三月二日送強制戒治，有台灣台北看守所附設勒戒處所在監
      （所）或出監（所）收容人資料表一份在卷可查，是被告辯稱扣案之海洛因一
      小包是丁○○在其被查獲前一週到其住處留下來的云云，與證人丁○○之證述
      不符，且被告在本院訊問證人丁○○後，始改稱丁○○於幾個月前有到過她家
      云云，益證被告所辯，無非卸責之詞，難以採信。
（三）再證人即查獲警員甲○○於本院調查時證稱：我有去現場搜索，搜索時只有被
      告在家，我問被告她房間在那裡，她就帶我去，我進入房間後，發現女用化妝
      包，放在床頭櫃上，我就直接在被告面前打開，發現有一包海洛因及一包安非
      他命（指空夾鏈袋），裡面沒有其他東西，依我當時現場判斷，該化妝包應是
      被告所有，但被告說是綽號阿文之人所有等語（本院九十一年五月二十九日筆
      錄）。扣案之海洛因一小包及空夾鏈袋一個既係在被告房間床頭櫃上之女用化
      妝包內搜索而得，床頭櫃並非隱密無法注意之處，而被告為該房間之使用人，
      對該房間內有何物品，自應知之甚明，倘扣案之海洛因一小包及空夾鏈袋一個
      並非被告所有或持有之物，衡情，被告豈有不發現而棄置之理，是被告所辯，
      與事實不符，不足採信。
（四）綜上，被告辯稱扣案之海洛因及空夾鏈袋一個不是伊所有云云，與事實不符，
      難以採信。再扣案之白粉狀物，經送鑑定結果，含第一級毒品海洛因成分，淨
      重零點一一公克，包裝重零點二零公克，有法務部調查局九十年二月五日出具
      之鑑定通知書一份在卷可憑；又被告為警查獲時採取之尿液，經送檢驗結果，
      並無嗎啡陽性反應，此有上開台北市立療養院及法務部調查局檢驗通知書各一
      份在卷可佐，被告亦供稱其並無施用海洛因等語，是並無證據證明被告有施用
      海洛因之犯行，僅能證明其持有海洛因之犯行。此外，復有搜索扣押證明筆錄
      、上開不起訴處分書、刑案資料查註紀錄表附卷可考，是被告施用第二級毒品
      及持有第一級毒品之犯行，事證明確，均堪認定。
二、按海洛因、安非他命分屬毒品危害防制條例第二條第二項第二款規定之第一級毒
    品、第二級毒品。核被告施用安非他命之行為，係犯毒品危害防制條例第十條第
    二項之施用第二級毒品罪；持有海洛因之行為，係犯毒品危害防制條例第十一條
    第一項之持有第一級毒品罪。被告持有安非他命毒品之低度行為，已為其施用之
    高度行為所吸收，不另論擬。茲審酌被告曾因施用毒品案件，經不起訴處分，猶
    不知悛悔，再為本案犯行，其施用毒品不僅危害個人健康，對社會風氣亦有不良
    影響，事後坦承部分犯行，其品行、犯罪之動機、智識程度等一切情狀，各量處
    如主文所示之刑，並定其應執行之刑，及易科罰金之折算標準，以示懲儆。
三、扣案之海洛因為第一級毒品，不論屬於犯人與否，應依毒品危害防制條例第十八
    條第一項之規定，沒收銷燬之；扣案之空夾鏈袋一個，由上述事證可知，應為被
    告所有，供其施用毒品所用之物，應依刑法第三十八條第一項第二款之規定沒收
    。
據上論斷，應依刑事訴訟法第二百九十九條第一項前段，毒品危害防制條例第十條第
二項、第十一條第一項、第十八條第一項，刑法第十一條前段、第四十一條第一項前
段、第二項、第五十一條第五款、第三十八條第一項第二款，罰金罰鍰提高標準條例
第二條，判決如主文。
本案經檢察官曾文鐘到庭執行職務。
中      華      民國    九十一    年      六      月    二十八    日
                                  臺灣板橋地方法院刑事第二庭
                                      法    官  楊晉佳
右正本證明與原本無異。
如不服本判決，應於判決送達後十日內，向本院提出上訴狀。
                                      書 記 官  黃介南
中      華      民      國    九十一    年      七      月      三      日
